Minutes et répertoires du notaire Jean de BIERNE, 14 mars 1648 - 26 avril 1663 (étude VII)
Archives nationales
- Minutes de Jean de BIERNE, 1648 - 1663; MC/ET/VII/86 - MC/ET/VII/104
  - Minutes. 1650, MC/ET/VII/88
    - Apprentissage, marchand mercier grossier joaillier. EMERY, Jacques. LORMIER, Etienne., 6 septembre 1650; MC/ET/VII/88
      contrat d'apprentissage; Emery, Jacques; Lormier, Etienne
    - Procuration. DAY, Philippe., 6 septembre 1650; MC/ET/VII/88
      procuration; Day, Philippe
    - Transport de rente. LAURENS, Gérard. PETIT, Jean., 7 septembre 1650; MC/ET/VII/88
      transport de droits; Laurens, Gérard; Petit, Jean
    - Quittance. JAMET, Jean. RAMBOUILLET (de), Nicolas., 9 septembre 1650; MC/ET/VII/88
      quittance; Jamet, Jean; Rambouillet (de), Nicolas
    - Promesse et certificat. FAVEROLLES (de), Nicolas. LEBLOND, Louis., 9 septembre 1650; MC/ET/VII/88
      promesse; Faverolles, Nicolas de; Leblond, Louis
    - Transport. DELABISTRADE, Anne. FERRY, Antoine., 13 septembre 1650; MC/ET/VII/88
      cession; Delabistrade, Anne; Ferry, Antoine
    - Quittance. LAQUEHAYE, Antoinette. GUILLEMAIN, François., 14 septembre 1650; MC/ET/VII/88
      quittance; Laquehaye, Antoinette; Guillemain, François
    - Constitution. CHOISY (de), Jean. FORESTZ, Jean., 14 septembre 1650; MC/ET/VII/88
      constitution de rente; Choisy, Jean de; Forestz, Jean
    - Bail. SEGALA, Pierre. VIGAN, Michel., 16 septembre 1650; MC/ET/VII/88
      bail; Segala, Pierre; Vigan, Michel
    - Transport. MADAILLAN (de), Isaac. JAMET, Jean., 16 septembre 1650; MC/ET/VII/88
      cession; Madaillan (de), Isaac; Jamet, Jean
    - Obligation. Communauté des pelletiers, Paris. LESEMELIER, Jean., 17 septembre 1650; MC/ET/VII/88
      obligation; Lesemelier, Jean
    - Apprentissage, couturière. GALIMART, Marguerite. DOSSY, Marie., 20 septembre 1650; MC/ET/VII/88
      contrat d'apprentissage; Galimart, Marguerite; Dossy, Marie
    - Quittance. BOTOT, Antoine. BAILLON, Louis., 20 septembre 1650; MC/ET/VII/88
      quittance; Botot, Antoine; Baillon, Louis
    - Procuration. LEMOUNYER, Daniel. LECHARTIER, Germain., 20 septembre 1650; MC/ET/VII/88
      procuration; Lemounyer, Daniel; Lechartier, Germain
    - Quittance. GILLET, Jacques. BAILLON, Louis., 21 septembre 1650; MC/ET/VII/88
    - Mariage. BOISSY, Michel. LEFEBURE, Françoise., 21 septembre 1650; MC/ET/VII/88
      contrat de mariage; Boissy, Michel; Lefebure, Françoise
    - Remise. SEMIC, Bernard. GUEDIN, Paul., 21 septembre 1650; MC/ET/VII/88
      Semic, Bernard; Guedin, Paul
    - Apprentissage, cordonnier. NOUVELLE, Claude. TESTU, Antoine., 23 septembre 1650; MC/ET/VII/88
      contrat d'apprentissage; Nouvelle, Claude; Testu, Antoine
    - Quittance. GENU, Isaac. BAILLON, Louis., 24 septembre 1650; MC/ET/VII/88
      quittance; Genu, Isaac; Baillon, Louis
    - Bail. BOULARD, Jacques. HUOT, Louis., 25 septembre 1650; MC/ET/VII/88
      bail; Boulard, Jacques; Huot, Louis
    - Bail. CHARPENTIER, Gratien. BAZIN (de), Henri., 26 septembre 1650; MC/ET/VII/88
      bail; Charpentier, Gratien; Bazin, Henri de
    - Bail. CITOLLE, Anne. CHARPENTIER, Gratien., 29 septembre 1650; MC/ET/VII/88
      bail; Citolle, Anne; Charpentier, Gratien
    - Rachat. GEFFRE (de), Alexandre. LAURENS, Gérard., 3 octobre 1650; MC/ET/VII/88
      acte de vente; Geffre, Alexandre de; Laurens, Gérard
    - Transport de rente. GARNON, Jean. LEBONVALLET, Barbe., 3 octobre 1650; MC/ET/VII/88
      transport de droits; Garnon, Jean; Lebonvallet, Barbe
    - Déclaration. BYON, Anne. SEGALA, Pierre., 4 octobre 1650; MC/ET/VII/88
      déclaration; Byon, Anne; Segala, Pierre
    - Constitution. CHEVAL, Jean. TIELLEMANT, Antoine., 6 octobre 1650; MC/ET/VII/88
      constitution de rente; Cheval, Jean; Tiellemant, Antoine
    - Procuration déposée. MOREAU, Jean-Jacques. MOREAU DE BELESBAT, Charles., 6 octobre 1650; MC/ET/VII/88
      procuration; dépôt de pièces; Moreau, Jean-Jacques; Moreau de Belesbat, Charles
    - Quittance. GORIN, Toussaint. GARNIER, Jacques., 10 octobre 1650; MC/ET/VII/88
      quittance; Gorin, Toussaint; Garnier, Jacques
    - Procuration. DOREE, Jean. DOREE, Catherine., 10 octobre 1650; MC/ET/VII/88
      procuration; Doree, Jean; Doree, Catherine
    - Quittance. LETOURNEUR, René. BAILLON, Louis., 13 octobre 1650; MC/ET/VII/88
      quittance; Letourneur, René; Baillon, Louis
    - Transport. FAUCHER, Antoine. BIDAULT, Pierre., 13 octobre 1650; MC/ET/VII/88
      cession; Faucher, Antoine; Bidault, Pierre
    - Transaction. Communauté des marchands de vin, Paris. ADYNE, Claude., 13 octobre 1650; MC/ET/VII/88
      accord; Adyne, Claude
    - Accord. RICHARD, Guillaume. ADYNE, Claude., 14 octobre 1650; MC/ET/VII/88
      accord; Richard, Guillaume; Adyne, Claude
    - Ratification. CAILLOT, Jean. RENAUZE, Bernard., 15 octobre 1650; MC/ET/VII/88
      ratification; Caillot, Jean; Renauze, Bernard
    - Service. TROUVE, Jeanne. BILLY (de), Jeanne., 18 octobre 1650; MC/ET/VII/88
      contrat de travail; Trouve, Jeanne; Billy, Jeanne de
    - Rachat. VALET, Nicolas. LESCLUSE (de), Richard. LESSOT, Jacques., 19 octobre 1650; MC/ET/VII/88
      acte de vente; Valet, Nicolas; Lescluse (de), Richard; Lessot, Jacques
    - Indemnité. GASTEBLED, Hélène. BELARD, Gilles., 23 octobre 1650; MC/ET/VII/88
      indemnité; Gastebled, Hélène; Belard, Gilles
    - Apprentissage, savetier. JOFFARD, Nicolas. JOFFARD, Nicolas., 24 octobre 1650; MC/ET/VII/88
      contrat d'apprentissage; Joffard, Nicolas; Joffard, Nicolas
    - Création de pension. FALET, Pierre. GALABRIS, Gilles., 25 octobre 1650; MC/ET/VII/88
      constitution de rente; Falet, Pierre; Galabris, Gilles
    - Vente. SIMEON, Jacques. BACHELIER, Antoine., 27 octobre 1650; MC/ET/VII/88
      acte de vente; Simeon, Jacques; Bachelier, Antoine
    - Apprentissage, plombier fontainier. ASSELIN, Liénard. VIGAN, Michel., 30 octobre 1650; MC/ET/VII/88
      contrat d'apprentissage; Asselin, Liénard; Vigan, Michel
    - Mariage. CORDE, Louis. DAVID, Pierrette., 30 octobre 1650; MC/ET/VII/88
      contrat de mariage; Corde, Louis; David, Pierrette
    - Procuration. BOUJARD, Suzanne. THEVENET, Jean., 31 octobre 1650; MC/ET/VII/88
      procuration; Boujard, Suzanne; Thevenet, Jean
    - Transport. CHARBONNET, Catherine. LAURENS, Gérard., 4 novembre 1650; MC/ET/VII/88
      cession; Charbonnet, Catherine; Laurens, Gérard
    - Déclaration. LAURENS, Gérard. CHARBONNET, Catherine., 4 novembre 1650; MC/ET/VII/88
      déclaration; Laurens, Gérard; Charbonnet, Catherine
    - Testament. LAUDET, René., 6 novembre 1650; MC/ET/VII/88
      testament; Laudet, René
    - Mariage. LINCLO, Chrétien. DUPRE, Madeleine., 6 novembre 1650; MC/ET/VII/88
      contrat de mariage; Linclo, Chrétien; Dupre, Madeleine
    - Transport. DELAMOTTE HOUDANCOURT, Jacques. LECARPENTIER, Jean., 6 novembre 1650; MC/ET/VII/88
      cession; Delamotte Houdancourt, Jacques; Lecarpentier, Jean
    - Bail. QUILLERIER, Noël. CHARPENTIER, François., 7 novembre 1650; MC/ET/VII/88
      bail; Quillerier, No~El; Charpentier, François
    - Transport de rente. DERIN, René. FORETZ, Pierre., 9 novembre 1650; MC/ET/VII/88
      transport de droits; Derin, René; Foretz, Pierre
    - Bail. CARDE, Jean. SIMON, Jacques., 10 novembre 1650; MC/ET/VII/88
      bail; Carde, Jean; Simon, Jacques
    - Obligation. GRESSET, Etienne. PHILIPPES, Sébastien., 11 novembre 1650; MC/ET/VII/88
      obligation; Gresset, Etienne; Philippes, Sébastien
    - Inventaire après décès. LAUDET, René. DUFRESNE, Pierre., 12 novembre 1650; MC/ET/VII/88
      inventaire après décès; Laudet, René; Dufresne, Pierre
    - Obligation. DELISLE, Edme. AVIGNON, Raymond., 14 novembre 1650; MC/ET/VII/88
      obligation; Delisle, Edme; Avignon, Raymond
    - Quittance. GAILLARD, Hubert. DELISLE, Edme., 14 novembre 1650; MC/ET/VII/88
      quittance; Gaillard, Hubert; Delisle, Edme
    - Obligation. LADAN, Antoine. BELIN, Marguerite., 14 novembre 1650; MC/ET/VII/88
      obligation; Ladan, Antoine; Belin, Marguerite
    - Quittance. PROUAIS, Alexandre. BAILLON, Louis., 15 novembre 1650; MC/ET/VII/88
      quittance; Prouais, Alexandre; Baillon, Louis
    - Vente. FORMANTIN, François. FORMANTIN, Jacques. SALANDIERE, René., 16 novembre 1650; MC/ET/VII/88
      acte de vente; Formantin, François; Formantin, Jacques; Salandiere, René
    - Testament. LAUDET, Pierre., 17 novembre 1650; MC/ET/VII/88
      testament; Laudet, Pierre
    - Décharge. LAUDET, Pierre. CHOISEAU, Robert., 17 novembre 1650; MC/ET/VII/88
      décharge; Laudet, Pierre; Choiseau, Robert
    - Quittance. ROUSSEL, Jacques. BAILLON, Louis., 18 novembre 1650; MC/ET/VII/88
      quittance; Roussel, Jacques; Baillon, Louis
    - Consentement. CROLLAT, Florentin. CHULOT, Elisabeth., 18 novembre 1650; MC/ET/VII/88
      ratification; Crollat, Florentin; Chulot, Elisabeth
    - Testament. BELIN, Gervais., 18 novembre 1650; MC/ET/VII/88
      testament; Belin, Gervais
    - Récolement. BURY (de), Marie., 21 novembre 1650; MC/ET/VII/88
      Bury, Marie de
    - Testament. LESGUISE, René., 22 novembre 1650; MC/ET/VII/88
      testament; Lesguise, René
    - Mariage. BALESDAN, Martin. BURY (de), Marie., 22 novembre 1650; MC/ET/VII/88
      contrat de mariage; Balesdan, Martin; Bury, Marie de
    - Quittance. RENET, Jean. BEGUIN, Jean., 23 novembre 1650; MC/ET/VII/88
      quittance; Renet, Jean; Beguin, Jean
    - Remise. MONTAIGU, Philippe. ROYER, Claude., 24 novembre 1650; MC/ET/VII/88
      Montaigu, Philippe; Royer, Claude
    - Promesse. DEGAND, Guillaume. DEGAND, Jeanne., 24 novembre 1650; MC/ET/VII/88
      promesse; Degand, Guillaume; Degand, Jeanne
    - Constitution. QUILLERIER, Noël. BUART, Louis., 28 novembre 1650; MC/ET/VII/88
      constitution de rente; Quillerier, Noel; Buart, Louis
    - Inventaire après décès. LESGUISE, René. PRONVILLE (de), Henri., 29 novembre 1650; MC/ET/VII/88
      inventaire après décès; Lesguise, René; Pronville (de), Henri
    - Quittance. FIESQUES (de), Claude. HENAULT, André., 29 novembre 1650; MC/ET/VII/88
      quittance; Henault, André; Fiesques, Claude de
    - Procuration. FIESQUES (de), Claude. HENAULT, André., 29 novembre 1650; MC/ET/VII/88
      procuration; Fiesques, Claude de; Henault, André
    - Constitution. DELAFORGE, François. FROMONT, Marie., 2 décembre 1650; MC/ET/VII/88
      constitution de rente; Delaforge, François; Fromont, Marie
    - Déclaration. COPIN, Jacques. MAYEUX, Pierre., 5 décembre 1650; MC/ET/VII/88
      déclaration; Copin, Jacques; Mayeux, Pierre
    - Obligation déposée. PETIT, Louis. QUILLERIER, Noël., 5 décembre 1650; MC/ET/VII/88
      obligation; dépôt de pièces; Petit, Louis; Quillerier, Noël
    - Quittance. MARCHAIS, Jean. BAILLON, Louis., 9 décembre 1650; MC/ET/VII/88
      quittance; Marchais, Jean; Baillon, Louis
    - Transport de rente. PREVOST, Jean. MILLESAN (DE), Nicolas., 9 décembre 1650; MC/ET/VII/88
      transport de droits; Prevost, Jean; Millesan (de), Nicolas
    - Ratification. HUAN, Catherine., 11 décembre 1650; MC/ET/VII/88
      ratification; Huan, Catherine
    - Constitution. HARLAY (de), Achille. BONNET, Jacques., 13 décembre 1650; MC/ET/VII/88
      constitution de rente; Harlay, Achille d'; Bonnet, Jacques
    - Indemnité. DELAHILLIERE, Louis. HARLAY (de), Achille., 13 décembre 1650; MC/ET/VII/88
      indemnité; Delahilliere, Louis; Harlay, Achille d'
    - Vente. CHARPENTIER, Gratien. CHARPENTIER, Jean., 15 décembre 1650; MC/ET/VII/88
      acte de vente; Charpentier, Gratien; Charpentier, Jean
    - Protestation déposée. BODIN, Jacques., 15 décembre 1650; MC/ET/VII/88
      protêt; dépôt de pièces; Bodin, Jacques
    - Rachat. LAURENS, Jacques. PEQUET, Gabriel., 17 décembre 1650; MC/ET/VII/88
      acte de vente; Laurens, Jacques; Pequet, Gabriel
    - Titre nouvel. COLAS, Michel. LAURENS, Jacques., 17 décembre 1650; MC/ET/VII/88
      titre nouvel; Colas, Michel; Laurens, Jacques
    - Apprentissage, marchand de pierres. MONNET, Gilles. BOUCHER, Jean., 19 décembre 1650; MC/ET/VII/88
      contrat d'apprentissage; Monnet, Gilles; Boucher, Jean
    - Transport. LETELLIER, Guillaume. LEDAIN, Jacques., 22 décembre 1650; MC/ET/VII/88
      cession; Letellier, Guillaume; Ledain, Jacques
    - Accord. VERDIER, Michel. LAMONCE, Marguerite., 24 décembre 1650; MC/ET/VII/88
      accord; Verdier, Michel; Lamonce, Marguerite
    - Transaction. BERAULT, Antoine. BONAUD (de), Joseph., 31 décembre 1650; MC/ET/VII/88
      accord; Berault, Antoine; Bonaud, Joseph de
  - Minutes. 1651, MC/ET/VII/89
  - Minutes. 1652, MC/ET/VII/90
  - Minutes. 1653, MC/ET/VII/91
    - Inventaire après décès de Jeanne Manceau, veuve de François Tillier, tabellion au bailliage de Saint-Denis., 16 janvier 1653; MC/ET/VII/91
      Georges Wildenstein, Le goût pour la peinture dans la bourgeoisie parisienne au début du règne de Louis XIII, d'après des inventaires après décès...[705 actes], Gazette des Beaux-Arts, Paris, 1959, p.98 (voir contexte dans le Plan d’orientation général - Notaires de Paris, guides thématiques du Minutier).
      inventaire après décès; Saint-Denis (Seine-Saint-Denis); Manceau, Jeanne; Tillier, François; tabellion
    - Inventaire après décès de Jacquette Cavelet, veuve d'André Paillet, maître écrivain à Paris., 21 mars 1653; MC/ET/VII/91
      inventaire après décès; Cavelet, Jacquette; Paillet, André; écrivain
    - Inventaire après décès d'Elisabeth Chullot, veuve de Gérard Goblet, marchand pelletier, bourgeois de Paris., 14 octobre 1653; MC/ET/VII/91
      inventaire après décès; Chullot, Elisabeth; Goblet, Gérard; fourreur
    - Inventaire après décès de Françoise Pierson, veuve de Médard Flamant, maître sellier, lormier et carrossier., 16 octobre 1653; MC/ET/VII/91
      inventaire après décès; Pierson, Françoise; Flamant, Médard; sellier; forgeron; carrossier
    - Quittance par Jean Le Boullanger, seigneur de Fontenay, conseiller du Roi, maître des Requêtes ordinaire de son Hôtel, demeurant au cloître Notre-Dame, agissant en son nom et pour Claude et Geneviève, ses soeurs, en tant qu'héritiers de Charles Le Boullanger, conseiller, notaire et secrétaire du Roi, leur père, à Catherine de Vivonne-Savelle, de la somme de 16 000 livres pour amortissement d'une rente de 300 livres et paiement des arrérages., 22 décembre 1653; MC/ET/VII/91
      Documents du Minutier central concernant l'histoire littéraire (1650-1700) [2295 actes], par Madeleine Jurgens et Marie-Antoinette Fleury, Paris, Presses universitaires de France, 1960, p. 447 (instrument de recherche imprimé dématérialisé dont la version intégrale est accessible en ligne par la rubrique 'Autres instruments de recherche', voir contexte dans le Plan d’orientation général - Notaires de Paris, guides thématiques du Minutier).
      Date de révision: 2009-2011
      Documents du Minutier central concernant l'histoire littéraire (1650-1700), par Madeleine Jurgens et Marie-Antoinette Fleury. Presses universitaires de France, 1960, XXIII-511 p.
      quittance; Notre-Dame (cloître); Rambouillet, Catherine de Vivonne (1588-1665, marquise de); Le Boullanger, Jean; Le Boullanger, Claude; Le Boullanger, Geneviève; Le Boullanger, Charles; maître des requêtes (Ancien Régime); notaire; secrétaire du roi (Ancien Régime)
  - Minutes. 1654, MC/ET/VII/92
    - Inventaire après décès de Jean Frelier, maître savetier à Paris., 1er juillet 1654; MC/ET/VII/92
      Georges Wildenstein, Le goût pour la peinture dans la bourgeoisie parisienne au début du règne de Louis XIII, d'après des inventaires après décès...[705 actes], Gazette des Beaux-Arts, Paris, 1959, p.99 (voir contexte dans le Plan d’orientation général - Notaires de Paris, guides thématiques du Minutier).
      inventaire après décès; Frelier, Jean; bottier
    - Inventaire après décès de Roland Chapon, bourgeois de Paris., 4 septembre 1654; MC/ET/VII/92
      inventaire après décès; Chapon, Roland
  - Minutes. 1655, janvier - juin, janvier - juin 1655; MC/ET/VII/93
    - Inventaire après décès de Jeanne Candon, femme de Hiérosme de Gonz, marchand chapelier., 13 avril 1655; MC/ET/VII/93
      Georges Wildenstein, Le goût pour la peinture dans la bourgeoisie parisienne au début du règne de Louis XIII, d'après des inventaires après décès...[705 actes], Gazette des Beaux-Arts, Paris, 1959, p.100 (voir contexte dans le Plan d’orientation général - Notaires de Paris, guides thématiques du Minutier).
      inventaire après décès; Candon, Jeanne; Gonz, Jérôme de; fabricant d'accessoires vestimentaires
    - Inventaire après décès de Charlotte Le Roux, veuve de Michel Bourguet, valet de chambre de monsieur d'Aligre., 15 mai 1655; MC/ET/VII/93
      inventaire après décès; Le Roux, Charlotte; Bourguet, Michel; employé de maison
  - Minutes. 1655, juillet - décembre, juillet - décembre 1655; MC/ET/VII/94
  - Minutes. 1656, MC/ET/VII/95
    - Inventaire après décès de Jean Maillard, marchand pelletier., 26 février 1656; MC/ET/VII/95
      inventaire après décès; Maillard, Jean; fourreur
    - Inventaire après décès de Marguerite Besson, femme de Jacques Plastrier, notaire, garde-notes du roi au Châtelet de Paris, demeurant rue de l'Arbre-Sec., 11 avril 1656; MC/ET/VII/95
      inventaire après décès; Arbre-Sec (rue de l'); Besson, Marguerite; Plastrier, Jacques; notaire
    - Inventaire après décès de Madeleine Martin, femme de Gilles Courtois, maître pâtissier., 19 juin 1656; MC/ET/VII/95
      inventaire après décès; Martin, Madeleine; Courtois, Gilles; pâtissier
    - Inventaire après décès de Marguerite Dupré, femme de Chrestien Linelo, marchand pelletier, bourgeois de Paris., 22 septembre 1656; MC/ET/VII/95
      Georges Wildenstein, Le goût pour la peinture dans la bourgeoisie parisienne au début du règne de Louis XIII, d'après des inventaires après décès...[705 actes], Gazette des Beaux-Arts, Paris, 1959, p.101 (voir contexte dans le Plan d’orientation général - Notaires de Paris, guides thématiques du Minutier).
      inventaire après décès; Dupré, Marguerite; Linelo, Chrétien; fourreur
    - Inventaire après décès de Marie Leclerc, femme de Jean Cappon, avocat au Parlement., 26 octobre 1656; MC/ET/VII/95
      inventaire après décès; Leclerc, Marie; Cappon, Jean; avocat au parlement (Ancien Régime)
  - Minutes. 1657, MC/ET/VII/96
    - Inventaire après décès de Pierre Vymart, marchand lapidaire, bourgeois de Paris., 19 avril 1657; MC/ET/VII/96
      inventaire après décès; Vymart, Pierre; orfèvre
    - Inventaire après décès de Jean Adam, carrossier ordinaire du roi., 14 décembre 1657; MC/ET/VII/96
      inventaire après décès; Adam, Jean; carrossier
    - Obligation de Jacques Torelli et des comédiens italiens., 19 décembre 1657; MC/ET/VII/96
      Actes signalés par les lecteurs et correspondants du Minutier central des notaires de Paris, 2000-2011 (base de données migrée: voir contexte dans le Plan d’orientation général - Notaires de Paris, guides thématiques du Minutier).
      Date de création de la notice: 2006
      obligation; Torelli, Jacques; acteur
  - Minutes. 1658, MC/ET/VII/97
    - Traité d'office de notaire entre Claude Chaperon et Noël de Beauvais, 30 janvier 1658; MC/ET/VII/97
      Marie-Françoise Limon, Les notaires au Châtelet de Paris sous le règne de Louis XIV, Toulouse, Presses universitaires du Mirail, 1992 [223 actes] (voir contexte dans le Plan d’orientation général - Notaires de Paris, guides thématiques du Minutier).
      acte de vente; Beauvais, Noël de; Chaperon, Claude; notaire
    - Vente par Claude Chaperon, notaire au Châtelet, de son office de notaire à Noël de Beauvais, bourgeois de Paris, demeurant Cloître et paroisse Saint-Germain-l'Auxerrois, moyennant 30550 l., 30 janvier 1658; MC/ET/VII/97
      Notaires des XVIe-XVIIIe siècles (4153 actes), par Claire Béchu, Catherine Grodecki, Marie-Antoinette Fleury, Madeleine Jurgens, Marie-Françoise Limon-Bonnet, Pierre-Yves Louis, Xenia Pamfilova, Isabelle Pebay, v. 1950, 1986-1994 (fichier papier entièrement dématérialisé; voir contexte dans le Plan d’orientation général - Notaires de Paris, guides thématiques du Minutier).
      Date de création de la notice: 2004
      traité d'office; Saint-Germain-l'Auxerrois (cloître); Beauvais, Noël de (16..-1705); Chaperon, Claude; notaire
    - Inventaire après décès de Suzanne Moynet, femme de François Huet, dit Poictevin, garde des clefs du palais royal., 28 février 1658; MC/ET/VII/97
      inventaire après décès; Moynet, Suzanne; Huet, François
  - Minutes. 1659, MC/ET/VII/98
    - Inventaire après décès de Charles Clavier, déchargeur de pierres en ports du côté du Louvre., 1er août 1659; MC/ET/VII/98
      Georges Wildenstein, Le goût pour la peinture dans la bourgeoisie parisienne au début du règne de Louis XIII, d'après des inventaires après décès...[705 actes], Gazette des Beaux-Arts, Paris, 1959, p.102 (voir contexte dans le Plan d’orientation général - Notaires de Paris, guides thématiques du Minutier).
      inventaire après décès; Louvre (port du); Clavier, Charles; magasinier
    - Inventaire après décès de Robert Lefebvre, maître brodeur., 6 novembre 1659; MC/ET/VII/98
      Georges Wildenstein, Le goût pour la peinture dans la bourgeoisie parisienne au début du règne de Louis XIII, d'après des inventaires après décès...[705 actes], Gazette des Beaux-Arts, Paris, 1959, p.103 (voir contexte dans le Plan d’orientation général - Notaires de Paris, guides thématiques du Minutier).
      inventaire après décès; Lefebvre, Robert; brodeur
    - Inventaire après décès de Nicolas Doublon, marchand de vins, demeurant rue Saint-Denis, paroisse Saint-Sauveur., 30 décembre 1659; MC/ET/VII/98
      inventaire après décès; Saint-Denis (rue); Saint-Sauveur (paroisse); Doublon, Nicolas; commerçant
  - Minutes. 1660, MC/ET/VII/99
    - Promesse par Isaac Touzey de rendre à Jacques Torelli, comédien italien, divers papiers et objets mis en dépôt., 10 avril 1660; MC/ET/VII/99
      promesse; Touzey, Isaac; Torelli, Jacques; acteur
    - Testament de Jacques Torelli, comédien italien., 10 avril 1660; MC/ET/VII/99
      Histoire des sciences et des techniques, XVIe-XIXe siècles (337 actes), par Madeleine Jurgens, Xenia Pamfilova, Claire Béchu, Marc Durand, v. 1950 - 2005 (fichier papier entièrement dématérialisé; voir contexte dans le Plan d’orientation général - Notaires de Paris, guides thématiques du Minutier).
      ou
      testament; Torelli, Jacques; acteur
    - Inventaire après décès d'Etienne Rodet, bourgeois de Paris., 12 avril 1660; MC/ET/VII/99
      inventaire après décès; Rodet, Etienne
    - Inventaire après décès de Louis Hanot, marchand pelletier, bourgeois de Paris, demeurant rue de la Vieille-Cordonnerie, paroisse Sainte-Opportune., 29 mai 1660; MC/ET/VII/99
      inventaire après décès; Vieille-Cordonnerie (rue de la); Hanot, Louis; fourreur
    - Inventaire après décès de Claude Beauvais, conseiller du roi, maître des eaux et forêts d'Epernay., 19 octobre 1660; MC/ET/VII/99
      inventaire après décès; Epernay (Marne); Beauvais, Claude; administrateur
  - Minutes. 1661, MC/ET/VII/100
  - Minutes. 1662, MC/ET/VII/101
    Attention: un acte est coté en Réserve.
    - Contrat de mariage d'Israël Silvestre, dessinateur et graveur ordinaire du Roi, demeurant rue de l'Arbre-sec, avec Henriette Selincart., 2 août 1662; MC/RS//1645
      Cote originelle du document:
      MC/ET/VII/101
      Acte coté en Réserve.
      Acte signalé par le personnel du Minutier central des notaires de Paris.
      Date de création de la notice: 2021 (R. Le Gendre)
  - Minutes. 1663, janvier - 26 avril, janvier - 26 avril 1663; MC/ET/VII/102
  - Brevets. 1648 - 1656, MC/ET/VII/103
    Brevets, n°1 à 279.
    brevet notarié
  - Brevets. 1657 - 1663, MC/ET/VII/104
    Date à vérifier.
- Répertoire(s) de Jean de BIERNE, 14 mars 1648 - 3 avril 1663; MC/RE/VII/3
  - Répertoire. 1648, 14 mars - 1663, 3 avril, 14 mars 1648 - 3 avril 1663; MC/RE/VII/3